【裁判字號】    98,審訴,697
【裁判日期】    980430
【裁判案由】    毒品危害防制條例
【裁判全文】
臺灣桃園地方法院刑事判決             98年度審訴字第697號
公  訴  人  臺灣桃園地方法院檢察署檢察官
被      告  甲○○
上列被告因違反毒品危害防制條例案件，經檢察官提起公訴（98
年度毒偵字第381 、429 號），被告於準備程序進行中為有罪陳
述，經本院裁定由受命法官獨任進行簡式審判程序，判決如下：
    主  文
甲○○施用第一級毒品，累犯，處有期徒刑拾壹月；又施用第二
級毒品，累犯，處有期徒刑伍月；又施用第一級毒品，累犯，處
有期徒刑拾壹月；又施用第二級毒品，累犯，處有期徒刑伍月。
應執行有期徒刑貳年。
    事實及理由
一、被告所犯之罪，為死刑、無期徒刑、最輕本刑3 年以上有期
    徒刑或高等法院管轄第一審案件以外之罪，而被告於本院準
    備程序進行中，就被訴事實為有罪之陳述，經本院告知簡式
    審判程序意旨，並聽取公訴人及被告之意見後，依刑事訴訟
    法第273條之1第1項之規定，裁定依簡式審判程序審理。
二、甲○○前於民國87年間，因施用第二級毒品案件，經本院以
    87年度易緝字第151 號裁定送觀察、勒戒後，認無繼續施用
    毒品之傾向，於87年10月9 日執行完畢釋放出所，並經本院
    以87年度易緝字第151 號判決免刑確定；復於前開觀察、勒
    戒執行完畢後5 年內之87年間，因施用第二級毒品案件，經
    臺灣新竹地方法院以88年度毒聲字第14號裁定送觀察、勒戒
    ，因認有繼續施用毒品傾向，復經臺灣新竹地方法院以88年
    度毒聲字第932 號裁定令入戒治處所施以強制戒治，因其戒
    治成效經評定為合格，再經臺灣新竹地方法院以88年度毒聲
    字第1982號裁定停止戒治，於88年10月19日停止戒治出所並
    付保護管束，復又經臺灣新竹地方法院以89年度毒聲字第14
    號裁定撤銷停止戒治，並令入戒治處所施以強制戒治，嗣於
    89年11月4 日執行完畢釋放出所，本件犯行並經臺灣新竹地
    方法院以88年度易字第708 號判決判處有期徒刑5 月確定。
    再於上開88年10月19日停止戒治出所並付保護管束期間之88
    年間，因連續施用第二級毒品案件，經臺灣新竹地方法院以
    89年度易字第1017號判決判處有期徒刑6 月確定；於92年間
    ，因連續施用第一級、第二級毒品等案件，經臺灣新竹地方
    法院以92年度毒聲字第438 號裁定令入戒治處所施以強制戒
    治，於93年1 月9 日因法律修正報結釋放出所（本次戒治尚
    不能認為已執行完畢），本件犯行並經臺灣新竹地方法院以
    92年度訴字第312 號判決分別判處有期徒刑10月、5 月，應
    執行有期徒刑1 年2 月確定；復於93年間，因脫逃案件，經
    本院以93年度簡字第217 號判決判處有期徒刑3 月確定，並
    與上揭有期徒刑1 年2 月之刑期接續執行，於94年5 月7 日
    縮刑期滿執行完畢。其又於94年間，因連續施用第一級、第
    二級毒品案件，經臺灣新竹地方法院以94年度訴字第629 號
    判決分別判處有期徒刑11月、6 月，應執行有期徒刑1 年4
    月確定；再於95年間，因連續施用第一級、第二級毒品案件
    ，經本院以95年度訴字第1759號判決分別判處有期徒刑1 年
    、8 月，應執行有期徒刑1 年6 月確定。上開四罪嗣經本院
    以96年度聲減字第1777號裁定各減刑二分之一，並分別定其
    應執行有期徒刑8 月、9 月確定後接續執行，於96年12月25
    日假釋併付保護管束出監，迄97年3 月18日縮刑期滿，未經
    撤銷假釋，其未執行之刑，以已執行論。詎其猶不知悔改，
    復基於施用第一級毒品海洛因及第二級毒品甲基安非他命之
    犯意，而為下列施用毒品犯行：
    (一)於97年7 月14日晚間某時，在新竹市○區○○○街151 號
      之某友人住處內，分別以將第一級毒品海洛因摻入香菸內
      之方式施用海洛因及以玻璃球吸食器燒烤吸食之方式施用
      甲基安非他命各1 次。嗣於同日晚間9 時20分許，於新竹
      市○區○○○街151 號前為警盤查查獲，經警得其同意採
      集尿液送驗後，結果鴉片類及安非他命類皆呈陽性反應，
      始悉上情；
    (二)於97年8 月25日某時，在新竹市○區○○街143 巷60號2
      樓之某友人住處內，分別以將第一級毒品海洛因摻入香菸
      內之方式施用海洛因及以玻璃球吸食器燒烤吸食之方式施
      用甲基安非他命各1 次。嗣於同日晚間6 時15分許，在上
      址為警查獲，經警得其同意採集尿液送驗後，結果呈鴉片
      類嗎啡陽性反應及甲基安非他命陽性反應，始悉上情。
三、認定被告犯罪所憑之證據：
  (一)被告甲○○於偵查及本院審理中之自白。
  (二)臺灣尖端先進生技醫藥股份有限公司濫用藥物檢驗報告、新
    竹市警察局辦理煙毒、麻醉藥品案尿液送驗受檢人真實姓名
    代號對照表暨送驗登記簿各2份。
四、應適用之法條：刑事訴訟法第273 條之1 第1 項、第299 條
    第1 項前段、第310 條之2 ，毒品危害防制條例第10條第1
    項、第2 項、刑法第11條前段、第47條第1 項、第51條第5
    款，判決如主文。
五、如不服本判決，應於判決送達後10日內向本院提出上訴狀（
    應附繕本），其未敘述上訴理由者，應於上訴期間屆滿後20
    日內補提理由書狀於本院，上訴於臺灣高等法院。
本案經檢察官蔡如惠到庭執行職務。
中    華    民    國    98    年     4    月    30    日
                            刑事庭法  官  林孟宜
以上正本證明與原本無異。
                                  書記官  洪明媚
中    華    民    國    98    年     4    月    30    日
附錄本案論罪科刑法條：
毒品危害防制條例第10條
施用第一級毒品者，處 6 月以上 5 年以下有期徒刑。
施用第二級毒品者，處 3 年以下有期徒刑。


司法院資訊處製作；財團法人民間司法改革基金會備份。
